臺灣桃園地方法院行政訴訟判決　
110年度交字第571號
                                   111年6月15日辯論終結
原      告  王麗麗  
訴訟代理人  范奉民  
被      告  桃園市政府交通事件裁決處
                      設桃園市○○區○○路00號7至8樓
代  表  人  張丞邦    住同上
訴訟代理人  黃一鳴律師
上列當事人間交通裁決事件，原告不服被告民國110 年11月29日
桃交裁罰字第58-AP0000000號裁決，提起行政訴訟，本院判決如
下：
    主  文
原告之訴駁回。
訴訟費用新臺幣參佰元由原告負擔。
    事實及理由
一、事實概要：原告所有之車牌號碼000-0000號自用小客車（下
    稱系爭車輛），於民國110年5月21日17時51分許，在臺北市
    ○○區○○路0段0號前，因有「在設有禁止臨時停車標線處所臨
    時停車」之違規行為，為民眾檢舉，經臺北市政府警察局中
    正第一分局（下稱舉發機關）員警以北市警交大字第AP0000
    000號舉發違反道路交通管理事件通知單舉發其違反道路交
    通管理處罰條例（下稱道交條例）第55條第1項第3款規定，
    並載明應於110年7月22日前到案。嗣原告於110年7月19日向
    被告陳述意見，被告於110年11月29日仍認原告於上開時、
    地，有「在設有禁止臨時停車標線處所臨時停車」之違規事
    實，乃依道交條例第55條第1項第3款規定，以桃交裁罰字第
    58-AP0000000號違反道路交通管理事件裁決書（下稱原處分
    ）裁處原告罰鍰新臺幣（下同）300元，原處分並於110 年1
    1月29日送達予原告。原告不服原處分，於110 年11月29日
    向本院提起本件行政訴訟。
二、原告起訴主張：本車於系爭時、地，自立法院出發，途中行
    經該處，在行駛中突遇行人竄出，因此煞車，未能前進，並
    未在該處臨時停車等語。並聲明：原處分撤銷。
三、被告則以：
  ㈠按道交條例第7條之1規定：「對於違反本條例之行為者，民
    眾得敘明違規事實或檢具違規證據資料，向公路主管或警察
    機關檢舉，經查證屬實者，應即舉發。但行為終了日起逾七
    日之檢舉，不予舉發。」、第55條第1項第3款規定：「汽車
    駕駛人，臨時停車有下列情形之一者，處新臺幣三百元以上
    六百元以下罰鍰：三、在設有禁止臨時停車標誌、標線處所
    臨時停車。」；復按道路交通安全規則第111條第1項第3款
    規定：「汽車臨時停車時，應依下列規定：三、設有禁止臨
    時停車標誌、標線處所不得臨時停車。」。復按道路交通標
    誌標線號誌設置規則第146條規定：「標線用以管制交通，
    係表示警告、禁制、指示之標識，以線條、圖形、標字或其
    他導向裝置劃設於路面或其他設施上。」、第173條第1項規
    定：「網狀線，用以告示車輛駕駛人禁止在設置本標線之範
    圍內臨時停車，防止交通阻塞。」、同條第2項規定：「本
    標線為黃色。外圍線寬二０公分，內線依行車方向成四五度
    傾斜，線寬一０公分，斜線間隔一至五公尺。」。
  ㈡依舉發機關110年8月24日北市警中正一分交字第1103027530
    號函略以：「…旨案車輛於110年5月21日17時51分，在本轄
    濟南路2段6號前黃網線違規臨時停車，經民眾於5月24日提
    供影片至臺北市政府警察局交通違規專區檢舉，本分局員警
    審視認定違規屬實，即依違反道路交通管理處罰條例(下稱
    該條例)第55條第1項第3款逕行舉發在案…經重新檢視採證影
    片，旨案車輛確實係呈現靜止狀態並在劃設黃色網狀線區域
    臨時停車，違規行為勘認屬實…」。採證光碟影片，於影片
    時間2021/05/21 17：51：25至17：51：27時，系爭車輛在
    舉發地點之禁止臨時停車之黃色網狀線上臨時停車，有舉發
    影片為證，足認原告違規屬實。至原告主張行進於該路段因
    行人竄出而暫停黃網線上云云，惟黃網狀線設置之目的，係
    告示車輛駕駛人禁止在網狀線之範圍內臨時停車，以防止交
    通阻塞，駕駛人應確認前方行車空間足夠才得前進通過黃色
    網狀線，非逕將車輛停在黃色網狀線上。而依採證影片內容
    可見原告車輛前方顯無足夠空間得通過黃網線，顯見原告車
    輛於無法通過黃色網狀線之情狀下，逕將車輛停在黃色網狀
    線上，違規事實明確。
  ㈢道路交通標誌、標線、號誌，係交通主管機關依道路交通狀
    況及用路人之需要而依法設置，故駕駛人有遵守標誌、標線
    、號誌指示之義務，駕駛人不得僅憑其個人認知或價值判斷
    ，或主觀認為其行為不致影響交通秩序、安全，而任意決定
    不予遵守，否則將使交通秩序大亂，非但影響道路交通安全
    及用路人權益，亦將使道路交通標誌、標線、號誌形同虛設
     (參照臺灣新北地方法院行政訴訟判決105年度交字第201號
    )。系爭車輛因有「在設有禁止臨時停車標線出所臨時停車
    」之情，該當道交條例第55條第1項第3款規定所定要件，原
    處分並無違誤等語置辯。並聲明：原告之訴駁回。
四、本件爭點：系爭車輛是否有違規臨時停車之事實？
五、本院之判斷：
  ㈠按網狀線，用以告示車輛駕駛人禁止在設置本標線之範圍內
    臨時停車，防止交通阻塞，道路交通標誌標線號誌設置規則
    第173條第1項定有明文。。次按道交條例第3條規定：「本
    條例所用名詞釋義如下：十、臨時停車：指車輛因上、下人
    、客，裝卸物品，其停止時間未滿三分鐘，保持立即行駛之
    狀態。十一、停車：指車輛停放於道路兩側或停車場所，而
    不立即行駛。」，同條例第55條第1 項第3 款規定：「汽車
    駕駛人，臨時停車有下列情形之一者，處新臺幣300元以上6
    00元以下罰鍰：三、在設有禁止臨時停車標誌、標線處所臨
    時停車。」。
  ㈡經查，本院於言詞辯論期日勘驗卷附採證光碟之結果略以：
    「影像為檢舉人行車紀錄器畫面，日期為『2021/05/21』，於
    『17：51：25』時，車牌號碼『AWK-1885』號小客車靠道路右側
    ，其煞車燈亮起，左前輪向左偏，並停滯於黃色網狀線區域
    ，於同日「17：51：28』仍靜止不動。系爭車輛左前方約50
    公分處站立1名行人觀察左右來車，伺機準備穿越馬路。」
    ，上開勘驗內容，業經本院製作勘驗筆錄並當庭兩造命表示
    意見在卷可參（見本院卷第74頁) 。
  ㈢依勘驗結果所呈，系爭車輛當時確實在路口黃網線區域靠路
    邊暫停，車頭左前方並站有行人觀察來車欲穿越馬路，而該
    處標線明確，一般合格駕駛人均應知該處為禁止臨時停車之
    處所，並應保持淨空，系爭車輛於該處暫停，即有違規臨時
    停車之情事。雖原告辯稱當時本在車道中行駛，見行人竄出
    才在行駛中變換車道煞車以讓行等語云云（見本院卷第74至
    75頁）。但查，該處為雙向二線車道，無變換車道之可能，
    而系爭車輛當時已靠右側路邊，並非在車道中央通常行駛，
    故檢舉人車輛仍能在車道直行通過。若確如原告所稱行駛中
    突然遭行人侵入車道，則僅需依通常方式在車道中煞車減速
    即可，並無須特地靠向路邊並仍佔據網狀線暫停，原告所辯
    並不符合一般駕駛常理。再者，系爭車輛暫停時，車輛左前
    輪亦向左偏，若該名行人係如原告所稱在路邊突然竄出，則
    行人又為何於系爭車輛停靠路邊後，仍站在其車頭左前方觀
    察來車，且絲毫未將注意力放在系爭車輛？依上開事證，均
    無從認定原告係為避讓行人而將系爭車輛暫停在該處，且依
    檢舉影像已足認原告當時有佔據網狀線臨時停車之違規事實
    ，原處分認事用法並無違誤。
六、綜上所述，原告上開主張各節，均非可採。被告依道交條例
    第55條第1項第3款及違反道路交通管理事件統一裁罰基準及
    處理細則所訂違反道路交通管理事件統一裁罰基準表規定，
    以原處分裁處原告罰鍰300元，核無違誤。原告訴請撤銷原
    處分實無理由，應予駁回。
七、本件事證已臻明確，兩造其餘攻擊、防禦方法及所提證據，
    經核均與判決結果不生影響，爰不一一論列，併此敘明。
八、本件訴訟費用額確定為第一審裁判費300 元，爰依行政訴訟
    法第98條第1 項規定，由敗訴之原告負擔。
中　　華　　民　　國　　111 　年　　7 　　月　　15　　日
                  行政訴訟庭　法　官　徐  培  元
上為正本係照原本作成。
如不服本判決，應於判決送達後20日內，向本院提出上訴狀並表
明上訴理由（原判決所違背之法令及其具體內容或依訴訟資料可
認為原判決有違背法令之具體事實），其未載明上訴理由者，應
於提出上訴後20日內向本院補提理由書（上訴狀及上訴理由書均
須按他造人數附繕本，如未按期補提上訴理由書，則逕予駁回上
訴），並應繳納上訴裁判費新臺幣750元。
中　　華　　民　　國　　111 　年　　7 　　月　　15　　日
                              書記官  吳  文  彤